臺灣宜蘭地方法院民事簡易判決
111年度羅簡字第286號
原      告  胡簡鎮  
被      告  簡英峰  
上列當事人間請求損害賠償事件，本院於民國111年10月21日言
詞辯論終結，判決如下：
    主      文
原告之訴駁回。
訴訟費用由原告負擔。
    事實及理由
壹、程序事項：
　　按訴狀送達後，原告不得將原訴變更或追加他訴。惟不變更
    訴訟標的，而補充或更正事實上或法律上之陳述者，非為訴
    之變更或追加，民事訴訟法第255條第1項前段、第256條定
    有明文。查本件原告原起訴時訴之聲明被告應賠償原告新臺
    幣（下同）188,648元，及本利和（至付迄日）。嗣於本院
    審理中更正訴之聲明為被告應給付原告188,648元，及自民
    國83年12月28日起至清償日止，按年息5％計算之利息等情，
    經核前述聲明之變更，並非變更訴訟標的，而僅屬更正事實
    上及法律上之陳述，經核與上開規定相符，自應准許。
貳、實體事項：　　
一、原告主張：原告於111年3月25日持郵政存簿儲金儲金簿（下
    稱系爭存簿）前往郵局領款，詎臨櫃受理之被告拿取系爭存
    簿後，竟將存簿剪去一角，致使原告財產權因此受有損害，
    亦無法領取帳戶內之188,648元，為此，爰依民法第184條第
    1項前段之規定，請求被告應賠償原告188,648元之損失。並
    聲明：如程序事項變更後聲明所示。
二、被告則以：原告持有之系爭存簿是以前舊存摺，因原告於84
    年間曾經補發新存摺，應該有新存摺可領錢，原告隔天亦有
    持新存摺領錢，依金融慣例會將舊存摺剪角，表示該存簿不
    能再使用等語為辯。並聲明原告之訴駁回。
三、得心證之理由：
  ㈠按當事人主張有利於己之事實者，就其事實有舉證之責任，
    民事訴訟法第277條前段定有明文，是民事訴訟如係由原告
    主張權利者，應先由原告負舉證之責，若原告先不能舉證，
    以證實自己主張之事實為真實，則被告就其抗辯事實即令不
    能舉證，或其所舉證據尚有疵累，亦應駁回原告之請求。又
    依民法第184條第1項前段規定，侵權行為之成立，須行為人
    因故意過失不法侵害他人權利，亦即行為人須具備歸責性、
    違法性，並不法行為與損害間有因果關係，始能成立，且主
    張侵權行為損害賠償請求權之人，對於侵權行為之成立要件
    應負舉證責任（最高法院100年度台上字第328號判決要旨參
    照）。亦即侵權行為所發生之損害賠償請求權，應具備加害
    行為、侵害權利、行為不法、致生損害、相當因果關係、行
    為人具責任能力及行為人有故意或過失等成立要件，若任一
    要件有所欠缺，即無侵權行為責任之可言，且原告應就上開
    要件負舉證責任。
  ㈡經查，原告主張其所有之系爭存簿遭被告剪角，致其無法提
    領存款乙節，固據其提出系爭存簿及內頁影本為據（見本院
    卷第5頁），而被告不爭執對系爭存簿剪角，惟否認侵害原
    告財產權。經查，原告所有帳號為000000-0000000-0之帳戶
    ，於106年9月1日至111年9月12日期間，仍持續有存提款之
    往來交易紀錄，且尚有餘額258,241元，此有中華郵政股份
    有限公司111年9月26日儲字第1110915037號函附之歷史交易
    清單及提款單影本附卷可參（見本院卷第18至28頁），可見
    被告將系爭存簿剪角並未致原告之存款債權受有影響，自難
    逕認當時臨櫃受理儲戶業務之被告將系爭存簿剪角係侵害原
    告權利之行為。又系爭存簿於84年1月24日間因原告儲金簿
    掛失補副，而領得新儲金簿，且依郵政存簿儲金作業規章，
    換發新簿後，應將舊簿封底貼磁條處剪角2公分，再將磁條
    撕下剪斷為3截後銷毀，此有被告提出之查詢存簿變更資料
    及提款密碼錯誤紀錄、郵政存簿儲金作業規章在卷可憑（見
    本院卷第32至33頁），是被告基此而對系爭存簿剪角，尚難
    認有何不法侵害原告財產權可言。
  ㈢原告復稱前揭中華郵政股份有限公司提供之帳號之交易往來
    紀錄，與系爭存簿之帳號不同等語。惟查，依原告所提之系
    爭存簿可見，原先記載之局號為「000000-0」、帳號「0000
    00-0」，然其後變更局號為「000000-0」，帳號未變（見本
    院卷第5頁）核與被告所稱局號曾經變更，現在局號是羅東
    郵局等語相符，是尚難以原告存簿原先記載之局號為「0000
    00-0」，逕認前揭中華郵政股份有限公司提供之帳號之交易
    往來紀錄，二者不同，而為有利原告之認定。從而，原告未
    能證明被告有何不法之侵權行為，是其依民法第184條第1項
    前段之規定，請求被告負損害賠償責任，即無足採。
四、綜上所述，原告依侵權行為損害賠償請求權，請求被告給付
    前述金額與法定遲延利息，並無理由，自應駁回。
五、本件事證已臻明確，兩造其餘攻擊防禦方法及所提證據，經
    審酌後，於判決結果不生影響，爰不一一論列，併此敘明。
六、訴訟費用負擔之依據：民事訴訟法第78條，並依職權確定訴
    訟費用額為1,990元（第一審裁判費）由原告負擔。　　　
中　　華　　民　　國　　111 　年　　11　　月　　18　　日
                  羅東簡易庭  法  官  黃淑芳
以上正本係照原本作成。
如不服本判決，應於送達後20日內，向本院提出上訴狀並表明上
訴理由，如於本判決宣示後送達前提起上訴者，應於判決送達後
20日內補提上訴理由書（須附繕本）。
如委任律師提起上訴者，應一併繳納上訴審裁判費。
中　　華　　民　　國　　111 　年　　11　　月　　18　　日
                              書記官　廖文瑜